---
title: "App_segmentation_general"
author: "WANG Yuexiang"
date: "18 septembre 2015"
output: html_document
---

## Segmentation 
* Parmi 376 clients, nous avons les resultats pour 56 personnes (15%)
* Pour les restes 320 clients (85%)
  * 98 sont des nouveaux abonnes (abonnes depuis moins d'un mois, 26%, **New**)
  * 57 ont moins de 10 transactions ou moins de 5 jours d'active ou inactive depuis un mois (15%, **Small or Inactive**)
  * 7 ont au moins un trajet assez frequentes et tres reguliers (1.9%, **High Potential**)
  * 158 sont ni **New**, ni **Small or Inactive**, ni **High Potential** (42%, **Low Potential**)

### 376 Clients qui s'authentifient sur l'appli
* chaque ligne represente une personne
  * debut de la ligne: la premiere transaction
  * fin de la ligne: la derniere transaction

```{r, echo=FALSE,cache=TRUE,fig.width= 16, fig.height=6, warning = FALSE}
g1 <- ggplot(app.segment) + geom_segment(aes(x=Dmin, xend=Dmax, y=ord, yend=ord)) + 
  labs(x = "Date", y = "") + ylim(c(1,376)) +
  ggtitle("First & Last Transaction") + theme(plot.title = element_text(size=20, face="bold", vjust=2))

g2 <- ggplot(app.segment) + geom_bar(aes(nOD), binwidth = 100)+
  labs(x = "Nbre Trx par personne", y = "Nbre de personnes") +
  ggtitle("Distribution de Nbre Trx par personne") + theme(plot.title = element_text(size=20, face="bold", vjust=2))

grid.arrange(g1, g2, ncol = 2)
```

|Type | Number| Percentage |
|-----|------| -----|
|Result | 56 | 15% |
|. Good | 16 | 4.3% |
|. Bad | 40 | 10.6% |
|No Result | 320 | 85% |
|.  New | 98 | 26.1% |
|.  Small or Inactive | 57 | 15.2% |
|.  High Potential | 7 | 1.9% |
|.  Low Potential | 158 | 42% |

### On a des resultats pour 15% des clients 
```{r, echo=FALSE,cache=TRUE,fig.width= 16, fig.height=6, warning = FALSE}
g1 <- ggplot(app.segment) + geom_segment(aes(x=Dmin, xend=Dmax, y=ord, yend=ord, col = as.factor(Result))) + 
  labs(x = "Date", y = "") + ylim(c(1,376)) +
  ggtitle("Si nous avons des resultats avec les modeles actuels") + 
  theme(plot.title = element_text(size=20, face="bold", vjust=2), legend.position=("none"))

g2 <- ggplot(app.segment) + geom_bar(aes(nOD, fill = as.factor(Result)), binwidth = 100)+
  labs(x = "Nbre Trx par personne", y = "Nbre de personnes") +
  ggtitle("Result") + theme(plot.title = element_text(size=20, face="bold", vjust=2))

grid.arrange(g1, g2, ncol = 2)
```

### Pour les restes des clients 85% sur lesquels nous avons pas de resultats
```{r, echo=FALSE,cache=TRUE,fig.width= 12, fig.height=6, warning = FALSE}
g1 <- ggplot(app.segment %>% filter(Result == FALSE)) +
# ggplot(app.segment ) +
  geom_segment(aes(x=Dmin, xend=Dmax, y=ord, yend=ord, col = as.factor(Label))) + 
  labs(x = "Date", y = "") + ylim(c(1,376)) +
  ggtitle("Les clients sans resultats") + 
  theme(plot.title = element_text(size=20, face="bold", vjust=2), legend.position="none")

g2 <- ggplot(app.segment %>% filter(Result == FALSE)) +
  geom_bar(aes(nOD, fill = as.factor(Label)), binwidth = 100)+
  labs(x = "Nbre Trx par personne", y = "Nbre de personnes") +
  ggtitle("Type") + theme(plot.title = element_text(size=20, face="bold", vjust=2))

grid.arrange(g1, g2, ncol = 2)
```

### Les clients a captures dans la prochaine etape (28%)
```{r, echo=FALSE,cache=TRUE,fig.width= 12, fig.height=6, warning = FALSE}
ggplot(app.segment %>% filter(Result == FALSE & (Potential == TRUE | New == TRUE))) +
  geom_segment(aes(x=Dmin, xend=Dmax, y=ord, yend=ord, col = as.factor(Label))) + 
  labs(x = "Date", y = "") + ylim(c(1,376)) +
  ggtitle("With or with not result") + theme(plot.title = element_text(size=20, face="bold", vjust=2))
```



```{r, echo=FALSE,cache=TRUE,fig.width= 20, fig.height=8, warning = FALSE}
# ggplot(app.ID) + geom_segment(aes(x=Dmin, xend=Dmax, y=ord, yend=ord)) + 
#   labs(x = "Date", y = "") +
#   ggtitle("First & Last Trx") + theme(plot.title = element_text(size=20, face="bold", vjust=2))
# 
# g1 <- ggplot(app.ID) + geom_segment(aes(x=Dmin, xend=Dmax, y=ord, yend=ord, col = as.factor(Result))) + 
#   labs(x = "Date", y = "") +
#   ggtitle("Result") + theme(plot.title = element_text(size=20, face="bold", vjust=2))
# 
# g2 <- ggplot(app.ID) + geom_bar(aes(nOD, fill = as.factor(Result)), binwidth = 100)+
#   labs(x = "Nbre Trx par personne", y = "Nbre de personnes") +
#   ggtitle("Result") + theme(plot.title = element_text(size=20, face="bold", vjust=2))
# 
# grid.arrange(g1, g2, ncol = 2)
# 
# g1 <- ggplot(app.ID %>% filter(result == 1)) + geom_segment(aes(x=Dmin, xend=Dmax, y=ord, yend=ord, col = as.factor(ind))) +
#   labs(x = "Date", y = "") +
#   ggtitle("Segmentation") + theme(plot.title = element_text(size=20, face="bold", vjust=2))
# 
# g2 <- ggplot(app.ID) + geom_bar(aes(nOD, fill = as.factor(ind)), binwidth = 100)+
#   labs(x = "Nbre Trx par personne", y = "Nbre de personnes") +
#   ggtitle("Segmentation") + theme(plot.title = element_text(size=20, face="bold", vjust=2))
# 
# grid.arrange(g1, g2, ncol = 2)

# ggplot(app.ID %>% filter(all > .5)) + geom_segment(aes(x=Dmin, xend=Dmax, y=ord, yend=ord, col = as.factor(ind)))
#
# ggplot(app.ID ) + geom_segment(aes(x=Dmin, xend=Dmax, y=ord, yend=ord, col = as.factor(ind))) +
#   labs(x = "Date", y = "") +
#   ggtitle("Segmentation") + theme(plot.title = element_text(size=20, face="bold", vjust=2))

```