---
title: "VIP_overall"
output: html_document
---
## VIPs Traffic pattern:
* Periode dans la journee
    + AR-DT:
        * normal: 5-7h, 17-18h
        * early bird: 5h
        * late night: 19h
    + Day: 10h-15h
    + Peace: <5h & >20h
* % of Psg during Weekend is higher during the "Day Peirod"

```{r, echo=FALSE,fig.width=10,fig.height=5, cache=TRUE}
ggplot(ID_OD,aes(Hour,fill=as.factor(DOW)))+geom_bar(binwidth=1) + xlim(c(0,25)) 
ggplot(temp2,aes(Hour,fill=as.factor(Predicted)))+geom_bar(binwidth=1)
```

### Focus sur AR-DT (DOW: 1-5)
```{r,echo=FALSE, cache=TRUE}
total<-nrow(ID_OD)
periodAller<-c(5:7)
periodRetour<-c(16:18)
jrOuvert<-c(1:5)

# nombre de passages d'Aller dans la semaine
noAller<-nrow(ID_OD[ID_OD$Hour %in% periodAller & ID_OD$DOW %in% jrOuvert,])
# nombre de passages de Retour dans la semaine
noRetour<-nrow(ID_OD[ID_OD$Hour %in% periodRetour & ID_OD$DOW %in% jrOuvert,])

# nombre de passages au milieu du jour
periodMilieu<-c(8:15)
noMilieu<-nrow(ID_OD[ID_OD$Hour %in% periodMilieu & ID_OD$DOW %in% jrOuvert,])
```
#### Aller: 5-7h (pourcentage de Trx d'Aller-DT)
```{r,echo=FALSE, cache=TRUE}
# pourcentage
noAller/total
```
#### Retour: 16-18h (pourcentage de Trx de Retour-DT)
```{r,echo=FALSE, cache=TRUE}
noRetour/total
```
#### Milieu: 10-15h (pourcentage de Trx en milieu du jour)
```{r,echo=FALSE, cache=TRUE}
# pourcentage
noMilieu/total
```

### Travel Pattern by VIP
```{r,echo=FALSE,fig.width=10,fig.height=10, cache=TRUE}
ggplot(ID_OD,aes(Hour,fill=(as.factor(DOW)))) +
  geom_bar(binwidth=1) +
 # ggtitle("VIPs: #/ (H) ") +
  facet_wrap(~Nom, ncol=2)

ggplot(ID_OD,aes(DOW,Hour))+geom_point(alpha=.1) +facet_wrap(~Nom, ncol=2)
ggplot(ID_OD,aes(Date))+geom_bar(binwidth=1)+facet_wrap(~Nom,ncol=1)
```

```{r,echo=FALSE, cache=TRUE}
temp<-""
for (i in 1:nrow(ID_ref)){
 temp<-paste0(temp,ID_ref$Nom[i],"-% Aller: ")
 temp<-paste(temp, nrow(ID_OD[ID_OD$Nom==ID_ref$Nom[i] & ID_OD$Hour %in% periodAller & ID_OD$DOW %in% jrOuvert,])/nrow(ID_OD[ID_OD$Nom==ID_ref$Nom[i],]),"   ")
 temp<-paste0(temp,ID_ref$Nom[i],"-% Retour:")
 temp<-paste(temp, nrow(ID_OD[ID_OD$Nom==ID_ref$Nom[i] & ID_OD$Hour %in% periodRetour & ID_OD$DOW %in% jrOuvert,])/
        nrow(ID_OD[ID_OD$Nom==ID_ref$Nom[i],]),"\n")
}
writeLines(temp)
```

#### Category I
##### NP
Son AR-DT est entre Cavaillon(220) et Avignon(211): 
```{r,echo=FALSE,fig.width=10,fig.height=5, cache=FALSE}
i=2
nrow(ID_OD[ID_OD$Nom==ID_ref$Nom[i],])
count(ID_OD[ID_OD$Nom==ID_ref$Nom[i] & ID_OD$noPsg>seuil & ID_OD$Hour %in% periodAller & ID_OD$DOW %in% jrOuvert,],c("Nom","Entr","Sor"))
count(ID_OD[ID_OD$Nom==ID_ref$Nom[i] & ID_OD$noPsg>seuil & ID_OD$Hour %in% periodRetour & ID_OD$DOW %in% jrOuvert,],c("Nom","Entr","Sor"))

temp_AR<-ID_OD[ID_OD$Nom==ID_ref$Nom[i] & 
                 ((ID_OD$Entr==25004220 & ID_OD$Sor==25004211)|
                 (ID_OD$Entr==25004211 & ID_OD$Sor==25004220)),]
temp_title<-"NP: Aller-25004220-25004211 & Retour-25004211-25004220 "
ggplot(temp_AR,aes(Hour,fill=as.factor(DOW)))+geom_bar(binwidth=1) + xlim(c(0,25)) + ggtitle(temp_title)  
ggplot(temp_AR[temp_AR$Year==2014 & temp_AR$DOW %in% jrOuvert,],aes(WOY,fill=as.factor(DOW)))+geom_bar(binwidth=1) + ggtitle(temp_title)
```

##### PC
His AR-DT is between Cavaillon(220) and Avignon(211): 
```{r,echo=FALSE,fig.width=10,fig.height=5, cache=FALSE}
i=3
nrow(ID_OD[ID_OD$Nom==ID_ref$Nom[i],])
count(ID_OD[ID_OD$Nom==ID_ref$Nom[i] & ID_OD$noPsg>seuil & ID_OD$Hour %in% periodAller & ID_OD$DOW %in% jrOuvert,],c("Nom","Entr","Sor"))
count(ID_OD[ID_OD$Nom==ID_ref$Nom[i] & ID_OD$noPsg>seuil & ID_OD$Hour %in% periodRetour & ID_OD$DOW %in% jrOuvert,],c("Nom","Entr","Sor"))

temp_AR<-ID_OD[ID_OD$Nom==ID_ref$Nom[i] & 
                 (
                   ID_OD$Sor==25006001 |
                  (ID_OD$Entr==25004220 & ID_OD$Sor==25004211)|
                  (ID_OD$Entr==25004211 & ID_OD$Sor==25004220)),]
temp_title<-"PC: Aller-220-211 & Retour-211-220 + 001"
ggplot(temp_AR,aes(Hour,fill=as.factor(DOW)))+geom_bar(binwidth=1) + xlim(c(0,25)) + ggtitle(temp_title)  
ggplot(temp_AR[temp_AR$Year==2014 & temp_AR$DOW %in% jrOuvert,],aes(WOY,fill=as.factor(DOW)))+geom_bar(binwidth=1) + ggtitle(temp_title)
```

PC 25006038 25006036   18
```{r,echo=FALSE,fig.width=10,fig.height=5, cache=FALSE}
i=3

temp_AR<-ID_OD[ID_OD$Nom==ID_ref$Nom[i] & ID_OD$Entr==25006038 & ID_OD$Sor==25006036 & ID_OD$Hour %in% periodAller,]
temp_title<-"PC: Aller-25006038-25006036"
ggplot(temp_AR,aes(Hour,fill=as.factor(DOW)))+geom_bar(binwidth=1) + xlim(c(0,25)) + ggtitle(temp_title)  
ggplot(temp_AR,aes(Date,fill=as.factor(DOW)))+geom_bar(binwidth=1) + ggtitle(temp_title)
```

##### MD
His AR-DT is between Bollene(209) and Avignon(211): 
```{r,echo=FALSE,fig.width=10,fig.height=5, cache=FALSE}
i=1
nrow(ID_OD[ID_OD$Nom==ID_ref$Nom[i],])
count(ID_OD[ID_OD$Nom==ID_ref$Nom[i] & ID_OD$noPsg>seuil & ID_OD$Hour %in% periodAller & ID_OD$DOW %in% jrOuvert,],c("Nom","Entr","Sor"))
count(ID_OD[ID_OD$Nom==ID_ref$Nom[i] & ID_OD$noPsg>seuil & ID_OD$Hour %in% periodRetour & ID_OD$DOW %in% jrOuvert,],c("Nom","Entr","Sor"))

temp_AR<-ID_OD[ID_OD$Nom==ID_ref$Nom[i] & 
                 (ID_OD$Entr==25004209 & ID_OD$Sor==25004211 |
                  ID_OD$Entr==25004211 & ID_OD$Sor==25004209  )
                  ,]
temp_title<-"MD: Aller-209-211 & Retour-211-209"
ggplot(temp_AR,aes(Hour,fill=as.factor(DOW)))+geom_bar(binwidth=1) + xlim(c(0,25)) + ggtitle(temp_title)  
ggplot(temp_AR[temp_AR$Year==2015 & temp_AR$DOW %in% jrOuvert,],aes(WOY,fill=as.factor(DOW)))+geom_bar(binwidth=1) + ggtitle(temp_title)
```

##### MC
His AR-DT is 009-002-220-211: 
```{r,echo=FALSE,fig.width=10,fig.height=5, cache=FALSE}
i=6
nrow(ID_OD[ID_OD$Nom==ID_ref$Nom[i],])
count(ID_OD[ID_OD$Nom==ID_ref$Nom[i] & ID_OD$noPsg>seuil & ID_OD$Hour %in% periodAller & ID_OD$DOW %in% jrOuvert,],c("Nom","Entr","Sor"))
count(ID_OD[ID_OD$Nom==ID_ref$Nom[i] & ID_OD$noPsg>seuil & ID_OD$Hour %in% periodRetour & ID_OD$DOW %in% jrOuvert,],c("Nom","Entr","Sor"))

temp_AR<-ID_OD[ID_OD$Nom==ID_ref$Nom[i] & 
                 (
                  (ID_OD$Entr==25006002 & ID_OD$Sor==25006009)|
                  (ID_OD$Entr==25006009 & ID_OD$Sor==25006002)|
                  (ID_OD$Entr==25004220 & ID_OD$Sor==25004211)|
                  (ID_OD$Entr==25004211 & ID_OD$Sor==25004220)),]
temp_title<-"MC: AR-009-002-220-211"
ggplot(temp_AR,aes(Hour,fill=as.factor(DOW)))+geom_bar(binwidth=1) + xlim(c(0,25)) + ggtitle(temp_title)  
ggplot(temp_AR[temp_AR$Year==2014 & temp_AR$DOW %in% jrOuvert,],aes(WOY,fill=as.factor(DOW)))+geom_bar(binwidth=1) + ggtitle(temp_title)
```

##### JP
His AR-DT is 009-002-220-211: 
```{r,echo=FALSE,fig.width=10,fig.height=5, cache=FALSE}
i=7
nrow(ID_OD[ID_OD$Nom==ID_ref$Nom[i],])
count(ID_OD[ID_OD$Nom==ID_ref$Nom[i] & ID_OD$noPsg>seuil & ID_OD$Hour %in% periodAller & ID_OD$DOW %in% jrOuvert,],c("Nom","Entr","Sor"))
count(ID_OD[ID_OD$Nom==ID_ref$Nom[i] & ID_OD$noPsg>seuil & ID_OD$Hour %in% periodRetour & ID_OD$DOW %in% jrOuvert,],c("Nom","Entr","Sor"))

temp_AR<-ID_OD[ID_OD$Nom==ID_ref$Nom[i] & 
                 (
                  (ID_OD$Entr==25006042 & ID_OD$Sor==25006009)|
                  (                      ID_OD$Sor==25006031)|
                  (ID_OD$Entr==25006009 & ID_OD$Sor==25006042)),]
temp_title<-"JP: AR-031-049-009"
ggplot(temp_AR,aes(Hour,fill=as.factor(DOW)))+geom_bar(binwidth=1) + xlim(c(0,25)) + ggtitle(temp_title)  
ggplot(temp_AR[temp_AR$Year==2014 & temp_AR$DOW %in% jrOuvert,],aes(WOY,fill=as.factor(DOW)))+geom_bar(binwidth=1) + ggtitle(temp_title)
```

#### Category II: FF

His passage form is like the following graph:
```{r,echo=FALSE,fig.width=10,fig.height=5, cache=FALSE}
i=4
nrow(ID_OD[ID_OD$Nom==ID_ref$Nom[i],])
count(ID_OD[ID_OD$Nom==ID_ref$Nom[i] & ID_OD$noPsg>seuil & ID_OD$Hour %in% periodAller & ID_OD$DOW %in% jrOuvert,],c("Nom","Entr","Sor"))
count(ID_OD[ID_OD$Nom==ID_ref$Nom[i] & ID_OD$noPsg>seuil & ID_OD$Hour %in% periodRetour & ID_OD$DOW %in% jrOuvert,],c("Nom","Entr","Sor"))
ggplot(ID_OD[ID_OD$Nom==ID_ref$Nom[i],],aes(Hour,fill=as.factor(DOW)))+geom_bar(binwidth=1) + xlim(c(0,25)) 
```

His AR-DT consists of 3 important OD:
* OD1: Frejus Ouest-La Barque-Cavaillon-Avignon (49-2/220-211)
* OD2: Avignon-Cavaillon-La Barque-Frejus Ouest (211-220/2-49)
* OD3: Frejus (0-10)
```{r,echo=FALSE,fig.width=10,fig.height=5, cache=FALSE}
i=4
temp_title<-"FF - all passage"
ggplot(ID_OD[ID_OD$Nom==ID_ref$Nom[i],] ,aes(Hour,fill=as.factor(DOW)))+geom_bar(binwidth=1) + xlim(c(0,25)) + ggtitle(temp_title)
temp_AR<-ID_OD[ID_OD$Nom==ID_ref$Nom[i] & 
                 ((ID_OD$Entr==25004220 & ID_OD$Sor==25004211)|
          (ID_OD$Entr==25004211 & ID_OD$Sor==25004220)|
  			  (ID_OD$Entr==25006049 & ID_OD$Sor==25006002)|
				  (ID_OD$Entr==25006002 & ID_OD$Sor==25006049)|
				  (ID_OD$Sor==25006010)),]
temp_title<-"FF - Aller/Retour-Domicile/Travail"
  #"FF: Aller-06049_06002_04220-04211 or NA-06010 & Retour-04211-04220-06002_06049 or NA-06010 "
ggplot(temp_AR,aes(Hour,fill=as.factor(DOW)))+geom_bar(binwidth=1) + xlim(c(0,25)) + ggtitle(temp_title)  
ggplot(temp_AR[temp_AR$Year==2014 & temp_AR$DOW %in% jrOuvert,],aes(WOY,fill=as.factor(DOW)))+geom_bar(binwidth=1) + ggtitle(temp_title)

```

**FF: AR-DT**

```{r,echo=FALSE,fig.width=10,fig.height=6, cache=FALSE}
ggplot(temp_AR[temp_AR$Year==2014 & temp_AR$DOW %in% jrOuvert,],aes(WOY,fill=as.factor(DOW))) +
  geom_bar(binwidth=1) + 
  facet_wrap(~Sor,ncol=1)
```

2.1 Let''s first look at the OD1(49-2/220-211) and OD2(211-220/2-49)

2.1.1 OD1(49-2/220-211):

```{r,echo=FALSE,fig.width=10,fig.height=5, cache=FALSE}
temp_Aller<-temp_AR[(temp_AR$Entr==25004220 & temp_AR$Sor==25004211)|
					(temp_AR$Entr==25006049 & temp_AR$Sor==25006002),]
ggplot(temp_Aller,aes(Hour,fill=as.factor(DOW)))+geom_bar(binwidth=1) + xlim(c(0,25))
ggplot(temp_Aller[temp_Aller$Year==2014 & temp_Aller$DOW %in% jrOuvert,],aes(WOY,fill=as.factor(DOW)))+geom_bar(binwidth=1)
```
2.1.2 OD2(211-220/2-49)

```{r,echo=FALSE,fig.width=10,fig.height=5, cache=FALSE}
temp_Aller<-temp_AR[(temp_AR$Entr==25004211 & temp_AR$Sor==25004220)|
					(temp_AR$Entr==25006002 & temp_AR$Sor==25006049),]
ggplot(temp_Aller,aes(Hour,fill=as.factor(DOW)))+geom_bar(binwidth=1) + xlim(c(0,25))
ggplot(temp_Aller[temp_Aller$Year==2014 & temp_Aller$DOW %in% jrOuvert,],aes(WOY,fill=as.factor(DOW)))+geom_bar(binwidth=1)
```

2.1.3 Together:

```{r,echo=FALSE,fig.width=10,fig.height=5, cache=FALSE}
temp_Aller<-temp_AR[ temp_AR$DOW %in% jrOuvert & 
         ((temp_AR$Entr==25004220 & temp_AR$Sor==25004211)|
					(temp_AR$Entr==25006049 & temp_AR$Sor==25006002)|
					(temp_AR$Entr==25004211 & temp_AR$Sor==25004220)|
					(temp_AR$Entr==25006002 & temp_AR$Sor==25006049)),]
ggplot(temp_Aller,aes(Hour,fill=as.factor(DOW)))+geom_bar(binwidth=1) + xlim(c(0,25))
ggplot(temp_Aller[temp_Aller$Year==2014 & temp_Aller$DOW %in% jrOuvert,],aes(WOY,fill=as.factor(DOW)))+geom_bar(binwidth=1)
```

2.2 Then, we''ll focus on OD3(N.A. - 10):

```{r,echo=FALSE,fig.width=10,fig.height=5, cache=FALSE}
temp_Aller<-temp_AR[temp_AR$Sor==25006010 & temp_Aller$DOW %in% jrOuvert, ]
ggplot(temp_Aller[temp_Aller$DOW %in% jrOuvert,],aes(Hour,fill=as.factor(DOW)))+geom_bar(binwidth=1) + xlim(c(0,25))
ggplot(temp_Aller[temp_Aller$Year==2014 & temp_Aller$DOW %in% jrOuvert,],aes(WOY,fill=as.factor(DOW)))+geom_bar(binwidth=1) 
```
