---
title: "SA_PM"
author: "WANG Yuexiang"
date: "14 septembre 2015"
output: html_documentation
---
<style type="text/css">

body, td {
   font-size: 12px;
}
code.r{
  font-size: 12px;
}
pre {
  font-size: 12px
}
</style>


## Analyse sur les trajets de Paul

Apres une analyse sur les trajets historiques de Paul, nous avons identifies deux types de trajets que nous pouvons proposer dans "Smart Alerts".
* **Aller-retour Domicile-travail:** 
  * Aller:  Frejus, vers Italie (78 fois)
  * Retour: Frejus, vers Aix (64 fois)
* **Aller-retour a l'aeroport:**
  * Aller:  Antibes P/V, vers Italie (15 fois)
  * Retour: Antibes P/V, vers Aix (15 fois)

Les parties suivantes visualisent ses trajets frequentes et la deuxieme types en detail.

### 1. Ses trajets frequentes en 2015
```{r, echo = FALSE, cache = TRUE, fig.width = 16, fig.height = 6, warning = FALSE}
ggplot(PM %>% filter(ord <= 6)) + 
  geom_point(aes(Date, TimeSor, col = as.factor(Ord), size = 6)) +
  theme(plot.title = element_text(size=20, face="bold", vjust=2),
        legend.position = "right",
        legend.title = element_blank()) +
  ggtitle("Figure 1.1 Paul: 6 trajets les plus frequentes")
```

* Code:
  * 25006002 = La Barque
  * 25006007 = Le Muy
  * 25006010 = Frejus, 
  * 25006012 = Antibes P/V
* Sens 
  * 1: en direction d'Italie
  * 2: en direction d'Aix

### 2. Ses trajets par Antibes P/V (peut-etre lies a l'aeroport)

* **15 Aller-retour a l'aeroport**
* **Pattern 1: Aller l'apres-midi ou le soir de la veille (8 fois)**
  * aller lundi soir et retour mardi soir (2 fois)
  * aller mardi soir et retour mercredi soir (6 fois)
* **Pattern 2: Aller matin tot et retour le meme soir (7 fois)**
  * lundi (2 fois), mercredi (3 fois), jeudi (1 fois), et vendredi (1 fois)

```{r, echo = FALSE, cache = TRUE, fig.width = 16, fig.height = 6, warning = FALSE}
# #### General
# * A gauche (82 transactions): tous ses trajets aller & retour
# * A droite (60 transactions): quand il n'y a pas de transactions entre l'aller et le retour
# * La difference entre la gauche et la droite sont des trajets quand il a passe Antibes P/V mais pas a l'aeroport

temp <- PM %>% 
  arrange(Date, TimeSor) %>% 
  mutate(r = row_number()) %>% 
  select(Entr, Sor, TimeSor, DOW, WOY, Date, Voie, Sens)

temp0 <- temp %>% filter( Sor == 25006012 )
# g1 <- ggplot(temp0) + geom_point(aes(Date, TimeSor, col = as.factor(Sens), size = 40)) + ylim(0,25) +
#   theme(legend.position = "bottom") +
#   ggtitle("Paul: entree ou sortie par Antibes P/V")
# 
temp1 <- temp %>% 
  filter( (Sens == 1 & Sor == 25006012 & lead(Sens) == 2 & lead(Sor) == 25006012) |
          (Sens == 2 & Sor == 25006012 & lag(Sens) == 1 & lag(Sor) == 25006012)  )
# g2 <- ggplot(temp1) + geom_point(aes(Date, TimeSor, col = as.factor(Sens), size = 40)) + ylim(0,25) +  
#   theme(legend.position = "bottom") +
#   ggtitle("Paul: quand il n'y pas de trx entre l'aller et le retour")
# grid.arrange(g1,g2, ncol = 2)

# #### 2.2 Segmentation en detail
# * A gauche(8 paires): Retour le lendemain 
# * A droite(7 paires): Aller & Retour dans le meme jour, mais TimeSor est plus grand que 8 heures

### Get temp5
temp2 <- temp1 %>% filter( 
  (Sens == 1 & DOW == (lead(DOW)-1) ) |
  (Sens == 2 & DOW == (lag(DOW)+1) ) 
    )
temp2 <- temp2 %>% mutate(r = floor(row_number()/2 + .5))
temp3 <- temp2
names(temp3) <- c("Entr", "Sor", "TS", "DO", "W", "D", "V","Sens","r")
temp3$Sens <- 3 - temp3$Sens
temp4 <- temp2 %>% inner_join(temp3, by = c("Entr", "Sor", "Sens", "r")) %>%
  filter(Date < D)

### Get temp5
temp2 <- temp1 %>% filter(
  (Sens == 1 & DOW == (lead(DOW)) &  ( - TimeSor + lead(TimeSor) > 8) ) |
  (Sens == 2 & DOW == (lag(DOW)) & ( TimeSor - lag(TimeSor) > 8)  ) 
    )
temp2 <- temp2 %>% mutate(r = floor(row_number()/2 + .5))
temp3 <- temp2
names(temp3) <- c("Entr", "Sor", "TS", "DO", "W", "D", "V","Sens","r")
temp3$Sens <- 3 - temp3$Sens
temp5 <- temp2 %>% inner_join(temp3, by = c("Entr", "Sor", "Sens", "r")) %>%
  filter(TimeSor < TS)


ggplot(rbind(temp4, temp5)) +
  geom_segment(aes(x=Date, xend = D, y =TimeSor, yend = TS)) +
  geom_point(aes(Date,TimeSor, col = "aller", size = 40)) +
  geom_point(aes(D,TS, col = "retour", size = 40))  + ylim(0,25) +  
  theme(plot.title = element_text(size=20, face="bold", vjust=2),
        legend.position = "right",
        legend.title = element_blank()) +
  ggtitle("Figure 2.1 Paul: 15 Aller-Retour a l'aeroport")
```


```{r, echo = FALSE, cache = TRUE, fig.width = 16, fig.height = 6, warning = FALSE}
ggplot(temp4) +
  geom_segment(aes(x=Date, xend = D, y =TimeSor, yend = TS)) +
  geom_point(aes(Date,TimeSor, col = "aller", size = 40)) +
  geom_point(aes(D,TS, col = "retour", size = 40))  + ylim(0,25) +  
  theme(plot.title = element_text(size=20, face="bold", vjust=2),
        legend.position = "right",
        legend.title = element_blank()) +
  ggtitle("Figure 2.2 Aller l'apres-midi ou le soir de la veille")
```

```{r, echo = FALSE, cache = TRUE, fig.width = 16, fig.height = 6, warning = FALSE}
ggplot(temp5) +
  geom_segment(aes(x=Date, xend = D, y =TimeSor, yend = TS)) +
  geom_point(aes(Date,TimeSor, col = "aller", size = 40)) +
  geom_point(aes(D,TS, col = "retour", size = 40))  + ylim(0,25) +  
  theme(plot.title = element_text(size=20, face="bold", vjust=2),
        legend.position = "right",
        legend.title = element_blank()) +
  ggtitle("Figure 2.3 Aller matin tot")
```
